臺灣高等法院刑事判決　　　　　　93年度選上更(一)字第14號
上　訴　人
即　被　告　壬○○
選任辯護人　吳富凱律師
　　　　　　杜英達律師
　　　　　　謝恩華律師
上列上訴人因違反公職人員選舉罷免法案件，不服臺灣板橋地方
法院92年度選訴字第 8號，中華民國92年10月31日第一審判決（
起訴案號：臺灣板橋地方法院檢察署91年度選偵字第 177號、同
署92年度選偵字第六號），提起上訴，判決後，經最高法院撤銷
發回更審，本院判決如下：
    主  文
原判決關於壬○○違反公職人員選舉罷免法及所定執行刑部分均
撤銷。
壬○○被訴違反公職人員選舉罷免法部分無罪。
    理  由
壹、公訴人起訴意旨：被告壬○○係台北縣樹林市市民代表會主
    席及樹林市彭厝社區發展協會（下稱彭厝社區發展協會）之
    理事長，並於民國九十一年一月參加台北縣樹林市第二屆市
    長選舉，為候選人；陳黃綠妹係樹林市社區發展協會聯誼會
    會長兼壬○○競選總部後援會副會長，林劉秀碧係樹林市彭
    興里里長，鍾志潛係位於樹林市○○路之「全球台北人社區
    」管委會主任委員兼壬○○彭厝後援會副執行長，庚○○係
    彭厝社區發展協會之理事兼該會「社區媽媽教室─美的旋律
    歌謠班」（下稱歌謠班）團長，丁○○係彭厝社區發展協會
    總幹事。壬○○與陳黃綠妹、林劉秀碧、鍾志潛為使壬○○
    勝選，共同基於對於有投票權之選民交付賄賂而約其投票權
    一定行使予壬○○之概括犯意聯絡，由壬○○指示陳黃綠妹
    於九十年一月十一日夜間，召集有投票權之樹林市發展協會
    聯誼會會員一百餘人，假「中國城」餐廳（係由壬○○實際
    負責經營、設於樹林市○○街四十三之一號）舉辦免費入場
    之選舉餐會，林劉秀碧則代為邀請有投票權之樹林市選民前
    往參加，並於現場擔任招待。餐會當日計席開十九桌且未向
    會員收取費用，席間並由壬○○到場上台發言、逐桌敬酒及
    發放傳單，請求有投票權之各會員於選舉時加以支持，而與
    參加餐會之選民約定投票權為一定之行使，餐會結束後，並
    由陳黃綠妹簽發支票交付十萬零七百六十元之餐會費用予中
    國城餐廳。壬○○復指示鐘志潛於九十年一月中旬某日夜間
    ，召集樹林市「冠軍一二三」、「全球台北人社區」二社區
    管理委員，亦假中國城餐廳舉辦免費選舉餐會，計席開三桌
    且未收取費用，席中並由壬○○到場請求支持，而與參加該
    次餐會之選民約定投票權為一定之行使，餐會結束後，並由
    鐘志潛交付每桌四千元共一萬二千元之餐會費用予中國城餐
    廳。壬○○又於九十年間，以樹林市市民代表會主席之身分
    ，為自任理事長之彭厝社區發展協會爭取三萬元之補助款，
    於九十年十二月間，為求取得經費補助，竟指示與伊有共同
    犯意聯絡之庚○○、丁○○等二人，明知彭厝社區發展協會
    所購置之卡式錄放音機價值僅有三千元，卻協調不知情之音
    響店取得價值五千元之ＣＤ錄放音機收據；彭厝社區發展協
    會並無以每桌三千元、總金額一萬五千元之金額舉辦結業餐
    敘，及未曾以七千元租借音響等情，卻將錄放音機五千元、
    一萬五千元結業餐敘、七千元租借音響等費用共同登載於業
    務上做成之九十年十二月五日彭厝社區發展協會歌謠班補助
    申請計畫，再以九十年十二月二十八日九０北縣樹彭社字第
    九０一七七號函陳報樹林市公所而行使之，樹林市公所並因
    此於九十一年一月間給付三萬元予彭厝社區發展協會，足以
    生損害於公眾。壬○○於取得前述補助款後，明知未得彭厝
    社區歌謠班成員之同意，竟指示庚○○於九十一年一月十七
    日，持其中之二萬五千元向壬○○競選總部購買預定於九十
    一年一月十九日十八時三十分在樹林市○○路、大安路口舉
    辦之選舉餐會餐券，每張單價五百元計五十張後，分送彭厝
    社區歌謠班各成員參加，並告以：這是彭厝社區壬○○理事
    長舉辦的餐會，請予支持等語，而向有投票權之選民交付免
    費用餐之不正利益，而與彭厝社區歌謠班成員約定投票權一
    定行使予壬○○。因認核被告壬○○涉犯公職人員選舉罷免
    法第九十條之一第一項之對於有投票權人，交付不正利益，
    而約其投票權為一定行使之罪、刑法第二百十六條、第二百
    十五條、第二百十四條之行使業務上登載不實文書、使公務
    員登載不實罪等罪嫌（庚○○、丁○○以上被訴部分業經原
    審判處罪刑確定，被告壬○○被訴刑法第二百十六條、第二
    百十五條、第二百十四條之行使業務上登載不實文書、使公
    務員登載不實，進而詐欺取財部分，經原審法院判處有期徒
    刑四月，上訴本院後，經本院駁回上訴，已經確定）。
貳、程序上事項：
  一、本院經當事人之同意，由受命法官於準備程序訊問證人丁○○、庚○○、乙○○、戊○○、癸○○、甲○○、丙○○、辛○○、己○○所得之供述證據，雖屬審判外之陳述
      ，然經當事人於審判程序同意為證據，本院審酌各該證人
      均經當事人之詰問或本院之訊問，依刑事訴訟法第一百五
      十九條之四之規定，應得為證據。
  二、有關證人及共同被告審判外陳述證據能力部分：按新修正
      刑事訴訟法係於九十二年二月六日經總統公布施行，而同
      日公布施行之新修正刑事訴訟法施行法增訂第七條之三復
      規定：「中華民國九十二年一月十四日修正通過之刑事訴
      訟法施行前，已繫屬於各級法院之案件，其以後之訴訟程
      序，應依修正刑事訴訟法終結之。但修正刑事訴訟法施行
      前已依法定程序進行之訴訟程序，其效力不受影響」，是
      以九十二年二月六日修正之刑事訴訟法第一百五十九條至
      第一百五十九條之三有關被告以外之人於審判外之供述之
      證據能力之規定，係於九十二年九月一日施行，在此之前
      ，有關共同被告或證人於警詢、檢察官訊問時供述筆錄之
      證據能力，仍應適用修正前刑事訴訟法相關規定。本件係
      於九十二年三月十日繫屬於原審法院（見原審卷第一頁）
      ，則證人、共同被告等人於新修正刑事訴訟法施行前，在
      警詢、檢察官或法院訊問時之陳述，依修正前刑事訴訟法
      法定程序踐行之訴訟程序，其效力不受影響，渠等之供述
      自仍具證據能力。應先敘明。
參、實體事項：
  一、有關中國城餐廳部分：
  （一）公訴人認被告涉犯右揭犯行，係以：１、陳黃綠妹在縣
        調站詢問時及偵查中均坦承有於右揭時、地邀宴並支出
        費用，壬○○並有到場尋求支持。２、林劉秀碧在縣調
        站詢問時及偵查中坦承有擔任餐會接待等情，並於提示
        通聯記錄後坦承有邀請部分非樹林社區發展協會聯誼會
        之選民參加該次餐會等語。３、九十一年一月十日、十
        一日之通訊監察記錄中，有壬○○告知林劉秀碧選舉餐
        會之內容及林劉秀碧通知他人「明天，朝進那裡要拜託
        你幫我們拉票，你就叫幾個比較有影響力的，把他們約
        來中國城」、「你就叫幾個比較親近的坐下聊聊，大家
        跟主席（即壬○○）認識一下‧‧‧」，以及他人向林
        劉秀碧回覆預定桌數之通話內容。九十一年一月十五日
        林劉秀碧與被告亦有直接通聯紀錄；鍾志潛之妻亦有：
        中華里與冠軍社區前幾天已經吃過了，以及他人詢問鍾
        志潛於中國城叫過幾桌之通聯記錄，為其論據。
  （二）惟查，被告及陳黃綠妹、林劉秀碧、鍾志潛均否認有何
        右揭犯行，被告辯稱：陳黃綠妹之餐會係樹林市各社區
        聯誼兼業務研討，樹林市公所亦有派員參加，因為係選
        舉期間，難免會有候選人去致意，而林劉秀碧之通聯紀
        錄所顯示之時間與餐會時間並不相符，難謂有所謂邀請
        不相干之人來參加餐會；又鍾志潛之餐會係為其自己生
        意所需而舉行，被告不清楚，也未到場，且其他被告在
        受約談過程中，亦均未提及係經被告指示或授意始舉辦
        餐會等語。陳黃綠妹於原審稱：該餐會僅係一般社區的
        聯誼，與選舉無關，主要對象是樹林市十八個社區之理
        監事，每個社區理事、監事約有二十位，當天預約開二
        十五桌，因為到場人數不足，只開十九桌，我們還有針
        對民意代表、市長及縣議員候選人、樹林市公所承辦人
        員設二桌來賓席，因為我們需要民意代表代為申請補助
        ，因為伊係十八個社區之會長，所以十九桌宴席之費用
        是由伊支出，邀請函亦均是由伊所發出，沒有用電話邀
        約，林劉秀碧只有在現場擔任招待，該社區發展協會目
        前還是有在運作等語。林劉秀碧於原審稱：伊有受邀參
        加九十一年一月九日社區發展協會聯誼會之餐會，因伊
        認識很多理、監事，所以擔任招待，通聯紀錄是指十一
        日之餐會，是伊自己邀請的，是好朋友要聚聚，但因人
        數太少，後來沒有辦成，而伊並非壬○○後援會之成員
        等語。鍾志潛於原審稱：因伊是全球台北人社區之主委
        ，本身也在做生意，九十一年一月間之餐會純粹是為籌
        組大樓管理委員會主委聯誼會，並打算競選會長才請客
        的，伊是請我們社區管理委員會之委員，共有三桌，並
        沒有候選人到場，並不是要為壬○○選舉造勢才請客的
        等語。
  （三）依上所述，樹林市社區發展協會於九十一年一月九日晚
        間在中國城餐廳舉辦聯誼餐會，係由時任會長之陳黃綠
        妹所邀集，並支出餐會費用，且有餐會邀請函一紙附卷
        可稽。參諸臺北縣政府警察局檢附之九十一年縣議員暨
        鄉鎮市長選舉查察賄選暴力情資蒐報表所載（見九十一
        年度選他字第二三七號卷第二頁），樹林市社區發展協
        會確係於九十一年一月九日晚間在中國城餐廳舉辦聯誼
        餐會，宴請樹林市十八個社區發展協會成員。是公訴人
        認陳黃綠妹係於九十一年一月十一日晚間召集樹林市發
        展協會聯誼會會員舉行餐會，容有誤會，合先敘明。其
        次，陳黃綠妹在縣調站詢問時供稱：該次餐會之目的主
        要是商討社區辦活動及爭取經費等事項，研討議題包括
        請公所編預算給社區發展協會及辦理大型活動時能比照
        里辦公室撥給經費等議題，當日有作成會議紀錄，參加
        的人也都有簽到，另外因樹林市長選舉將屆，因伊與壬○○是十多年的朋友，故一方面也替其造勢助選，壬○○有上台表示要參選樹林市長選舉，請大家在投票時支
        持他等語（見九十一年度選他字第一九四號卷第四一頁
        、第四二頁）；其後於檢察官訊問時供稱：當日並無社
        區住戶參加，主要是宴請社區理、監事，餐費是由伊支
        付，因社區發展協會沒有收會費，故都是由會長付錢，
        當天四位樹林市長候選人都有到場，伊並沒有請林劉秀
        碧去找社區住戶、幹部來參加，也沒有請其幫忙聯絡，
        都是由伊寄邀請帖等語（見九十一年度選他字第一九四
        號卷第六二頁背面、第六三頁）。再參諸證人即當日至
        現場蒐證之臺北縣政府警察局樹林分局警員廖振宏在原
        審法院調查時證稱：我們是從餐會開始到結束全程蒐證
        ，因事後並未寫報告，本次餐會應該是無任何不法事證
        等語。另名警員陳英豪亦證稱：我們在蒐證回來後會分
        析餐會內容是否針對某一特定候選人而舉辦，如果有問
        題就會移送，本件未發現任何不法事證等語。綜上所述
        ，陳黃綠妹顯係因樹林市發展協會會務研討而舉行上開
        餐會，縱因其與被告有交情而兼有為被告選舉造勢之目
        的，然與會之市長候選人既不限於被告一人，且未發現
        任何不法事證；亦無證據證明陳黃綠妹係以提供免費宴
        席之不正利益，而與參與宴席之會員約定投票權一定行
        使予被告；更無證據證明認陳黃綠妹係受被告之指示而
        舉辦前開餐會，難認被告或陳黃綠妹有何行賄之意思。
  （四）再者，林劉秀碧在縣調站詢問時供稱：因伊係彭厝社區
        發展協會理事，所以也受邀參加樹林市社區發展協會主
        辦之聯誼會，並擔任現場招待，但舉辦之確實日期伊不
        記得，九一三六一三四九號電話確實係伊在使用，
        該通聯紀錄之受話人是伊本人無誤，這是某社區主委回
        電給伊時，伊邀請該主委及社區委員明天晚間在中國城
        餐廳吃飯，依通聯紀錄所顯示應係九十一年一月十一日
        晚間相約吃飯沒錯，但該餐會是由何人出資請客且出席
        者有哪些人，伊已不記得了，伊也不確定是否即係陳黃
        綠妹所舉辦之前開餐會，伊想不起來是何人要伊出面邀
        請該社區主委及委員參加餐會等語。其後於檢察官訊問
        時供稱：伊是有邀請社區的幹部及住戶去中國城餐廳吃
        飯，但是否與社區發展發展協會聯誼會同一天，伊不太
        清楚等語。顯見林劉秀碧始終無法確定其通聯紀錄所提
        及之餐會是否即為陳黃綠妹所舉辦之樹林市社區發展協
        會之餐會。公訴人逕認林劉秀碧在經提示通聯記錄後坦
        承有邀請部分非樹林市社區發展協會聯誼會之選民參加
        前開餐會等情，容有誤會。又查，前開樹林市社區發展
        協會之聯誼會餐會係於九十一年一月九日舉辦，已如前
        述，而觀諸卷附林劉秀碧部分之通聯紀錄，其與他人之
        通話日期分別係九十一年一月十日、十一日、十三日、
        十四日，益見通聯紀錄所提及之餐會與前開樹林市社區
        發展協會之協會毫無關涉，實不能作為不利於林劉秀碧
        之認定。
  （五）又鍾志潛在縣調站詢問時供稱：伊有於九十一年一月中
        旬在中國城餐廳舉辦餐會，但確實日期伊不記得了，伊
        是因為預備參選下屆中華里里長及樹林社區主委聯誼會
        會長，而主動邀約「冠軍一二三」、「全球台北人社區
        」大樓的管理委員會委員及其他朋友來參加聯誼，約有
        三桌，餐費由伊太太支付，伊已不記得餐會當日有無樹
        林市長候選人至現場拜票，壬○○有無到場伊也不記得
        了等語，其後在偵查中稱：伊印象中當日餐會並無候選
        人到場拉票，而該場餐會亦非壬○○要伊幫其召集的，
        伊是因為與壬○○是朋友，才會到其開設之中國城餐廳
        吃飯等語。再參諸卷附「麗珠」（以下指提問之人）與
        鍾志潛之妻（以下指回答之人）之通聯紀錄所載，其中
        有「（問：晚上他是請我們社區還有誰？）答：晚上是
        只有我們社區的而已」、「（問：這樣哦，他沒有請別
        人嗎？）答：外面的像中華里、冠軍前幾天都已經吃過
        了」、「（問：那妳先生叫幾桌？）答：我不知道」、
        「（問：妳沒跟他問？）答：我沒有跟他問啊！不用啦
        ，那都沒關係，人如果太多，桌隨時開都有，那天阿久
        他們本來也是按三桌，後來開五桌」等對話內容，參互
        以觀，實無從逕予認定鍾志潛所舉辦之前開餐會與被告
        有何關連性。公訴意旨指係被告壬○○指示鐘志潛召集
        、舉辦免費選舉餐會，並指被告壬○○到場請求支持等
        情，難謂有據。更無證據證明被告壬○○與鍾志潛就前
        開餐會之舉辦有何行賄之意思。
  （六）綜上論述，公訴人所舉之證據均不能證明被告壬○○與
        陳黃綠妹、林劉秀碧、鍾志潛主觀上有賄選之犯意聯絡
        ，客觀上陳黃綠妹、鍾志潛所舉辦之餐會亦非可認係約
        使投票權人為投票權一定行使之對價。核與公職人員選
        舉罷免法第九十條之一第一項賄選罪之構成要件有間，
        自難以該罪相繩。此外，復查無其他證據足認被告就此
        部分有何投票行賄之犯行。
  二、有關在樹林市○○路、大安路口舉辦之選舉餐會部分：
  （一）訊之被告壬○○，坦承其係台北縣樹林市市民代表會主
        席及彭厝社區發展協會之理事長，並於九十一年一月參
        加台北縣樹林市第二屆市長選舉，曾於九十一年一月十
        九日十八時三十分在樹林市○○路、大安路口舉辦之選
        舉餐會，販賣每張五百元之餐券等事實，惟堅決否認有
        何違反公職人員選舉罷免法之犯行，辯稱：被告雖曾建
        議歌謠班向樹林市公所申請經費補助，並請總幹事丁○○擬定活動計畫，待公所核准補助後，再檢具單據核銷
        ；惟整個活動之舉辦及經費之核銷，因被告參與市長選
        舉，並未與聞，歌謠班如何運用該等經費，庚○○拿補
        助款去購買五十張之選舉餐會餐券並發放予歌謠班成員
        ，以及有部分成員參與餐會等事實，被告均不清楚等語
        。
  （二）經查：
　  １、庚○○固於調查局台北縣調站詢問時供稱：我拿到三萬
    元補助款後，於九十一年一月十七日至我叔叔壬○○競選總
    部，以其中二萬五千元購買五十張（每張五百元）募款餐券
    ，分送給
    歌謠班成員屆時前往用餐，並向他們說：這是彭厝社區發展
    協會壬○○舉辦之競選樹林市長募款餐會，請大家支持他，
    收到餐券的人有些有去，有些沒去等語（偵查卷第一七八、
    一七九頁），其後於偵查中亦為相同之供述（偵查卷第一九
    八頁）；於原審法院訊問時稱：有三十幾位學員參加募款參
    會，二十位沒去等語（見原審卷第一二一頁）。癸○○在縣
    調站詢問時供稱：庚○○於九十一年一月十九日曾拿三張收
    據及四千五百二十元給我，表示這是壬○○之前承諾要補助
    給歌謠班舉辦活動之經費，這三張收據是沖洗相片二張各為
    三百六十元、一百二十元，另一張是「壬○○市長候選人募
    款餐券」二萬五千元，庚○○說我們歌謠班不好意思欠壬○○這個人情，所以就購買壬○○的募款餐券給歌謠班成員，
    希望我們能去參加募款餐會等語（偵查卷第二三二至二三四
    頁）。
    ：庚○○並沒有發給我募款餐券等語（偵查卷第二二四頁）
    。且有購買募款餐券之收據一紙在卷可查（偵查卷第一八五
    頁）。
    ２、其次，被告雖係彭厝社區發展協會之理事長，本案之三
        萬元之補助款，且係被告以彭厝社區發展協會理事長之
        身分，以彭厝社區發展協會之名義向樹林市公所申請補
        助及申請撥款（見偵查卷第二０八頁、原審卷第八九頁
        反面），庚○○係該協會所轄歌謠班之團長，被告與庚○○且係叔侄關係。然上開補助款係樹林市公所針對彭
        厝社區發展協會有關該協會歌謠班辦理研習活動之補助
        申請予以核准後，事後再於彭厝社區發展協會檢據報銷
        申請撥款後，准予撥款。換言之，係彭厝社區發展協會
        以其所轄之歌謠班辦理研習活動為由，事先向樹林市公
        所申請補助，獲樹林市公所核准後，先自行墊付活動所
        需之經費，再事後檢據申請樹林市公所撥款。亦即，樹
        林市公所事後補助之該三萬元，實際上係彭厝社區發展
        協會（歌謠班）所有，協會或歌謠班應有權斟酌使用。
        再者，歌謠班副團長癸○○於調查站詢問時供稱：歌謠
        班的經費均須經我的同意才可動支，前開經費經全體團
        員同意要作為採購團服之用，庚○○卻說已拿其中之二
        萬五千元去買募款餐券，我很生氣等語。亦即上開款項
        之用途，原欲作為購買歌謠班成員團服之用，庚○○未
        經癸○○之同意，逕自購買募款餐券，固有未當。然公
        職人員選舉罷免法第九十條之一之賄選罪，須行賄者行
        求、期約或所交付者係賄賂或其他不正利益，並約使有
        投票權之人為投票權之一定之行使或不行使。經查，購
        買餐券之經費，原屬歌謠班成員共有，庚○○支用之流
        程雖有不當，然庚○○交付餐券與歌謠班成員，使後者
        得以參加餐會，究與「免費」有別。況癸○○供稱：庚○○說我們歌謠班不好意思欠壬○○這個人情，所以就
        購買壬○○之募款餐券給我們歌謠班的成員，希望我們
        參加募款餐會等語（見偵卷第二三四頁）。此與庚○○
        所述，當成是團員之尾牙宴雖不盡相符。然不論是還被
        告壬○○之人情或當成是團員之尾牙宴，實不能認為係
        賄賂或不正之利益。應再說明者，癸○○供稱：九十年
        十月間，壬○○觀摩歌謠班活動時，曾當場向學員表示
        要提供一筆三萬元之市民代表配合款作為歌謠班之活動
        費用等語（見偵卷第二三二頁），庚○○亦有相類之供
        述（見偵卷第一七七頁）。惟查，彭厝社區發展協會函
        報計畫書申請經費補助時，固曾檢附被告（市民代表）
        之建議書，惟因被告之九十年度之建議款額度已用磬，
        故經樹林市公所退還前述建議書，嗣經該協會再次申請
        並獲時任市長之廖本煙簽發之「樹林市公所同意補助通
        知書」後，經書面審核符合「社區發展工作綱要」配合
        政府社區指定工作項目─精神倫理建設之規定，故改由
        樹林市公所九十年度第一次追加預算內核定補助等情，
        已據台北縣樹林市公所函復本院在案（見本院卷第二一
        ０頁）。依上所述，被告固一度提出建議書擬申請使用
        其市民代表之建議款額度，作為歌謠班之活動經費，然
        因被告之九十年度之建議款額度已用磬，實際上係獲時
        任市長之廖本煙同意補助，並改由樹林市公所九十年度
        第一次追加預算支應。亦即庚○○或癸○○所述之被告
        提供三萬元之市民代表配合款云云，與事實不符，公訴
        人未經詳查，逕認為係被告以市民代表主席身分爭取之
        補助款，亦有誤會。不僅如此，非
        成員葉甲○○稱：有接獲庚○○募款餐會之通知（見本
        院卷第一五一、一五二頁）；實際參加募款餐會丙○○
        、辛○○、己○○均證稱：庚○○說歌謠班要慶祝尾牙
        等語（見本院卷第一五三、一五八頁）；取得募款餐券
        但未實際參加之癸○○雖稱：不知道募款餐會是尾牙等
        語，但亦供稱：沒有人跟我拜託要投給誰等語（見本院
        卷第一０八至一一０頁）。依上所述，可知庚○○通知
        參加募款餐會之對象不限於
        即便收到餐券之團員，亦未被要求要投票支持被告。因
        之，庚○○基於與被告之親戚關係，與被告同屬協會之
        成員，主觀上為答謝被告為協會爭取經費，而逕自取用
        本案之部分補助款購買募款餐券，發放予歌謠班之成員
        ，其支用程序固非確當，所為或兼有為被告助選之目的
        。然其所交付之餐券並非賄賂，參與餐會之歌謠班成員
        ，亦未獲得賄賂或不正之利益，更無證據證明庚○○係
        依被告之指示購買本案之募款餐券，或依被告之指示發
        放募款餐券予歌謠班成員。自不能僅憑被告曾一度協助
        爭取經費、庚○○被告間有親戚關係且與被告同屬協會
        之成員，未經正常程序支用補助款購買募款餐券，用以
        幫助被告選舉，即認被告與庚○○有犯意之聯絡或行為
        之分擔。雖庚○○本案所為，本院前審雖認為該當於公
        職人員選舉罷免法第九十條之一第一項之對於有投票權
        人，交付不正利益，而約其投票權為一定之行使罪之構
        成要件並判決確定在案，惟亦係庚○○一人所為。以再
        明者，本案之補助款並非被告以樹林市市民代表會主
        席之身分申請，已詳如前述，庚○○逕將向市公所申歸
        墊之補助款用以購買募款餐券，涉及是否向有投票權之
        人交付不正當利益，行為固屬不當，惟尚難認被告壬○○有共同交付不正當利益之違反選舉罷免法犯行。
  （三）依上所述，並無證據證明被告有公訴人所指之違反公職
        人員選舉罷免法之犯行。
肆、原審判決應撤銷之理由：原審未經詳酌，認為被告犯公職人
    員選舉罷免法第九十條之一第一項之對於有投票權人，交付
    不正利益，而約其投票權為一定之行使罪，尚有未洽。被告
    上訴指摘原審判決不當，為有理由，應由本院將原審判決關
    於被告壬○○違反公職人員選舉罷免法及所定執行刑部分撤
    銷，改諭知無罪之判決。
據上論斷，應依刑事訴訟法第369條第1項前段、第364條、第301
條第1項前段，判決如主文。
本案經檢察官朱家崎到庭執行職務。
中　　華　　民　　國　　94　　年　　5 　　月　　10　　日
　　　　　　　　　刑事第十七庭審判長法　官　吳啟民
                　　　　　　　　　　法　官　蘇隆惠
                              　　　法　官  林瑞斌
以上正本證明與原本無異。
檢察官如不服本判決，應於收受送達後十日內向本院提出上訴書
狀，其未敘述上訴之理由者並得於提起上訴後十日內向本院補提
理由書（均須按他造當事人之人數附繕本）。
被告不得上訴。
                                    書記官  陳思云
中　　華　　民　　國　　94　　年　　5 　　月　　11　　日
